臺灣基隆地方法院基隆簡易庭民事判決
                                   110年度基簡字第1208號
原      告  羅莉萍  

訴訟代理人  吳存富律師
            鍾依庭律師
            黃韋儒律師
被      告  甲（姓名住所均詳對照表）
兼  上一人           
法定代理人  甲母（姓名住所均詳對照表）
被      告  乙（姓名住所均詳對照表）
兼  上一人
法定代理人  乙父（姓名住所均詳對照表）
上列當事人間損害賠償等事件，本院於民國111年1月26日辯論終
結，判決如下：
    主      文
被告甲、乙○應連帶給付原告新臺幣參佰壹拾肆萬肆仟壹佰捌拾
捌元，及自民國一百一十年十二月二十二日起至清償日止，按週
年利率百分之五計算之利息。
原告其餘之訴駁回。
訴訟費用新臺幣參萬柒仟壹佰參拾伍元，其中新臺幣參萬貳仟零
肆拾元由被告甲、乙○連帶負擔，餘由原告負擔。　　　　
本判決第一項得假執行。但被告甲、乙○如以新臺幣參佰壹拾肆
萬肆仟壹佰捌拾捌元為原告預供擔保，得免為假執行。
原告其餘假執行之聲請駁回。　　
    事實及理由
一、按訴狀送達後，原告不得將原訴變更或追加他訴，但不甚礙
    被告之防禦及訴訟之終結者，不在此限。民事訴訟法第255
    條第1項第7款定有明文。又不變更訴訟標的，而補充或更正
    事實上或法律上之陳述者，非為訴之變更或追加，民事訴訟
    法第256條亦有明定。本件原告主張被告乙明知被告甲尚未
    考領有合格之普通重型機車駕駛執照，猶將其機車出借予被
    告甲無照騎乘並附載訴外人黃嘉晟，後被告甲果因駕駛疏失
    ，導致訴外人黃嘉晟車禍身故，因原告乃訴外人黃嘉晟之母
    ，是原告乃本於侵權行為之法律關係，起訴請求被告甲、乙
    ○以及被告乙連帶負損害賠償之責；嗣因本院調查結果，獲
    悉被告乙尚未成年，原告遂又於民國111年1月3日，提出民
    事變更聲明暨陳述意見狀（本院卷第181頁至第231頁），追
    加甲○為本件被告，並修正其訴之聲明，求為判命㈠被告甲、
    乙應連帶給付原告新臺幣（下同）3,644,188元，及被告甲
    自起訴狀繕本送達翌日起、被告乙自民事變更聲明暨陳述意
    見狀繕本送達翌日起，均至清償日止，按週年利率5%計算之
    利息；㈡被告乙○就第㈠項命被告甲給付部分，與被告甲連帶
    給付之；㈢被告甲○就第㈠項命被告乙給付部分，與被告乙連
    帶給付之；㈣前三項給付，如任一被告已為給付，於給付範
    圍內，他被告免給付義務。（參看本院卷第181頁至第182頁
    ）其中，原告追加原非當事人之甲○為被告，尚不甚礙被告
    之防禦及訴訟之終結，合於上開規定，應予准許；至於原告
    修正變更其應受判決事項之聲明，因屬不變更訴訟標的，僅
    止補充或更正事實上或法律上之陳述，原無不可。
二、原告主張：　
　　753-NHU號普通重型機車（下稱系爭機車）乃被告乙所有，
    而被告乙明知被告甲尚未考領有合格之普通重型機車駕駛執
    照，猶將系爭機車出借予被告甲騎乘使用；110年5月15日下
    午5時左右，被告甲無照騎乘系爭機車附載訴外人黃嘉晟，
    沿基隆市八堵路往七堵方向行駛期間，果因過彎車速控制不
    當，以致依序擦撞中央分隔島、路燈燈柱並倒地滑行，其附
    載坐人即訴外人黃嘉晟因而受有顱骨複雜性骨折、雙側硬腦
    膜上出血、雙側硬腦膜下出血、創傷性蜘蛛膜下腔出血、創
    傷性腦內出血、瀰漫性腦水腫及腦幹壓迫等嚴重傷害，嗣更
    送醫不治而於110年5月27日死亡。因原告乃訴外人黃嘉晟之
    母，將來年滿65歲退休以後，本應由訴外人黃嘉晟依法扶養
    ，今原告遭遇系爭事故頓失依怙，倘以平均餘命以及行政院
    主計總處統計公布之平均消費而為核算，原告應可請求被告
    給付扶養費1,853,648元；再者，原告因系爭事故，支出訴
    外人黃嘉晟之喪葬費160,000元、醫藥費162,170元，故原告
    應可請求被告賠償160,000元、162,170元；此外，原告因系
    爭事故以致天倫夢碎，精神上承受難以衡量之痛苦，故原告
    應可請求非財產上之損害賠償即精神慰撫金2,500,000元。
    依上說明，原告因系爭事故，受有財產及非財產上之損害總
    計4,675,818元（計算式：喪葬費160,000元＋醫藥費162,170
    元＋扶養費1,853,648元＋精神慰撫金2,500,000元＝4,675,818
    元），扣除原告已領強制險理賠1,031,630元，被告甲、乙
    尚應連帶給付原告3,644,188元（計算式：4,675,818元－1,0
    31,630元＝3,644,188元）；再者，被告甲、乙為上開行為之
    時，乃限制行為能力人且有識別能力，是其法定代理人即被
    告乙○、甲○，亦應依民法第187條第1項前段規定，各與被告
    甲、乙，就原告連帶負損害賠償之責。基此，爰本於侵權行
    為之法律關係，提起本件損害賠償之訴，並聲明：
　㈠被告甲、乙應連帶給付原告3,644,188元，及被告甲自起訴狀
    繕本送達翌日起、被告乙自民事變更聲明暨陳述意見狀繕本
    送達翌日起，均至清償日止，按週年利率5%計算之利息。
  ㈡被告乙○就第㈠項命被告甲給付部分，與被告甲連帶給付之。
　㈢被告甲○就第㈠項命被告乙給付部分，與被告乙連帶給付之。
　㈣前三項給付，如任一被告已為給付，於給付範圍內，他被告
    免給付義務。
　㈤願供擔保，請准宣告假執行。　
三、被告答辯：
  ㈠被告甲、乙○：
　　原告索償金額已逾被告經濟能力。
  ㈡被告乙、甲○：　　
　　系爭機車實乃被告甲向車行購買，僅止暫借被告乙名義辦理
    車籍登記，故被告乙並非系爭機車之所有權人，亦無所謂出
    借系爭機車之事實，故被告就系爭事故應無賠償責任。
四、本院判斷：
  ㈠被告甲於110年5月15日下午5時左右，無照騎乘系爭機車附載
    訴外人黃嘉晟，沿基隆市八堵路往七堵方向行駛，途經「編
    號71486號路燈」附近，因過彎車速控制不當，以致依序擦
    撞中央分隔島、路燈燈柱後倒地滑行，其附載坐人即訴外人
    黃嘉晟因而受有顱骨複雜性骨折、雙側硬腦膜上出血、雙側
    硬腦膜下出血、創傷性蜘蛛膜下腔出血、創傷性腦內出血、
    瀰漫性腦水腫及腦幹壓迫等嚴重傷害，雖經緊急送醫救治，
    仍因傷重延至110年5月27日不治死亡；而被告甲則因上開事
    故，觸犯刑法第276條第1項之刑罰法律，經本院少年法庭以
    110年度少護字第153號裁定交付保護管束確定（下稱系爭少
    年事件）。此除經原告提出部分事故資料（本院卷第31頁至
    第41頁）、臺灣基隆地方檢察署相驗屍體證明書（本院卷第
    51頁）等件為證，並經本院職權調取系爭事故資料與系爭少
    年事件之調查案卷確認屬實，有上開少年法庭宣示筆錄（本
    院卷第25頁至第27頁）、基隆市警察局110年12月13日基警
    交字第1100051581號函暨道路交通事故現場圖、道路交通事
    故調查報告表㈠㈡、道路交通事故談話紀錄表、道路交通事故
    初步分析研判表、基隆市警察局舉發違反道路交通管理事件
    通知單、員警蒐證照片（本院卷第105頁至第128頁）存卷為
    憑，且係兩造俱無爭執之前提事實（本院卷第169頁）。至
    原告雖因被告乙乃「車籍登記名義人」（參本院卷第71頁）
    ，遂認系爭機車乃被告乙所有，並本此主張「被告乙明知被
    告甲尚未考領有合格之普通重型機車駕駛執照，猶將系爭機
    車出借予被告甲騎乘使用」，同屬觸發系爭事故之肇事原因
    云云；然此悉經被告予以否認。按民法第67條、第761條第1
    項規定，汽車為動產，其物權之讓與以交付為生效要件，於
    監理機關所為之汽（機）車過戶登記，僅屬於行政上之監理
    事項，不生物權移轉之效力（最高法院71年台上字第3923號
    判決意旨參照）。申言之，動產物權係以「占有」作為其公
    示外觀，故汽、機車（下稱車輛）所有權之移轉，祇須「交
    付」即生效力，至於監理機關就車輛所為之車籍登記，僅係
    為便利其管理、課稅所設之公法上行政措施，而與車輛所有
    權之得、喪、變更渺無相關，尤以系爭機車雖以被告乙作為
    車籍登記之名義人，然被告甲於系爭少年事件調查審理期間
    ，始終供承「系爭機車乃其出資購買並由其本人使用」等語
    ，此除經本院調取系爭少年事件之調查案卷審閱無訛，並經
    本院當庭提示其相關筆錄予兩造閱覽屬實，兼之被告甲、乙
    於本院庭訊期間，供稱「甲礙於自己尚未年滿18歲，乃情商
    已滿18歲之乙出名辦理車籍登記」等語，客觀上亦無足可啟
    人疑竇之處，是回歸舉證責任分配之法理原則，本件自應責
    由原告先就「被告乙乃系爭機車所有權人」之利己主張（積
    極事實、存在事實），負舉證之責，而非苛求被告乙舉證「
    其『非』機車所有權人」等消極事實（不存在之事實），乃原
    告屢經本院闡明，僅知一再否認被告抗辯，並且攀附「借名
    」云云（實則，本件情節要與「借名」渺無相涉，詳如後開
    ㈡所述），要求被告率先舉證，則其無視一己舉證責任所提
    出之空言主張，本院自係無從憑採。從而，回歸本案現存事
    證，本院至多祇能認定「被告甲無照騎乘系爭機車附載訴外
    人黃嘉晟，過彎車速控制不當導致訴外人黃嘉晟死亡」等前
    提事實，而難肯認原告有關「系爭機車乃被告乙所有，被告
    乙明知被告甲尚未考領有合格之普通重型機車駕駛執照，猶
    將系爭機車出借予被告甲騎乘代步」云云之主張。
  ㈡按因故意或過失，不法侵害他人之權利者，負損害賠償責任
    ；汽車、機車或其他非依軌道行駛之動力車輛，在使用中加
    損害於他人者，駕駛人應賠償因此所生之損害；又無行為能
    力人或限制行為能力人，不法侵害他人之權利者，以行為時
    有識別能力為限，與其法定代理人連帶負損害賠償責任。民
    法第184條第1項前段、第191條之2前段、第187條第1項前段
    定有明文。第按「汽車駕駛執照為駕駛汽車之許可憑證，由
    駕駛人向公路監理機關申請登記，考驗及格後發給之。汽車
    駕駛人經考驗及格，未領取駕駛執照前，不得駕駛汽車。」
    「汽車行駛時，駕駛人應注意車前狀況及兩車並行之間隔，
    並隨時採取必要之安全措施，不得在道路上蛇行，或以其他
    危險方式駕車。」道路交通安全規則第50條第1項、第94條
    第3項亦有明訂。且上開規定旨在保障公眾行車安全，核屬
    保護他人之法律，倘有違反，即應推定為有過失（民法第18
    4條第2項規定參照）。本件被告甲於旨揭時、地，無照駕駛
    車輛疏未注意車前狀況，以致依序擦撞中央分隔島、路燈燈
    柱後倒地滑行，終至引發系爭事故從而導致訴外人黃嘉晟死
    亡之結果，則被告甲明確違反道路交通安全規則之相關規定
    ，其有過失甚明；且被告甲於旨揭時、地，既違反交通法規
    以致無可避免黃嘉晟死亡之結果，則被告甲之過失行為與黃
    嘉晟死亡之結果間，自有相當因果關係存在，是依上規定，
    被告甲自應就黃嘉晟死亡之結果，負過失侵權行為之損害賠
    償責任。再者，被告甲實施上開侵權行為之時，乃限制行為
    能力人且有識別能力，被告乙○則為被告甲之法定代理人，
    兼之被告乙○不能舉證民法第187條第2項之免責要件，是依
    民法第187條第1項規定，原告請求被告甲連帶負損害賠償之
    責，自亦於法有據且屬正當。至原告固又主張：被告乙亦違
    反保護他人之法律而有過失，因被告乙乃限制行為能力人且
    有識別能力，被告甲○則為被告乙之法定代理人，故被告乙
    與甲○同樣應就黃嘉晟死亡之結果，負侵權行為之損害賠償
    責任云云，惟承前㈠所述，原告並未舉證「系爭機車乃被告
    乙所有」之利己主張。而原告雖又退而宣稱：系爭機車縱屬
    被告甲所有（僅止暫借被告乙之名義，向監理機關辦理其車
    籍登記），然被告乙明知被告甲尚未考領有合格之普通重型
    機車駕駛執照，猶同意配合被告甲辦理「借名登記」，被告
    乙仍然違反保護他人之法律，而應推定其有過失云云；然「
    汽車所有權人」、「汽車駕駛人」於允許他人駕駛其所有或
    占有使用之汽車時，依道路交通管理處罰條例第21條第5項
    、第23條規定，固有「善盡查證他人有無駕駛執照資格之注
    意義務」，惟承前㈠所述，被告乙既「非」系爭機車所有權
    人，亦「非」系爭機車駕駛人，是被告乙首即顯「非」道路
    交通管理處罰條例第21條第5項、第23條規定之義務主體，
    而無所謂違反該等道路交通法規之問題。其次，「借名登記
    契約，乃當事人約定，一方（借名者）經他方（出名者）同
    意，而就屬於一方現在或將來之財產，以他方之名義登記為
    所有權人或其他權利人之無名契約」，故就公示外觀而言，
    該財產乃「出名者」（而非「借名者」）所有，然就「出名
    者」與「借名者」之內部關係而論，該財產仍屬「借名者」
    （而非「出名者」）所有，並應由「借名者」管理、使用、
    收益、處分；因監理機關就車輛所為之車籍登記，核與車輛
    所有權之得、喪、變更渺無相關（同前揭㈠所述，於茲不贅
    ），欠缺「『出名者』乃車輛所有權人」之公示外觀，是「甲
    礙於自己尚未年滿18歲，乃情商已滿18歲之乙出名辦理車籍
    登記」乙情，原即無涉於「權利歸屬之外觀」，而與司法實
    務所肯認之「借名登記」迥不相牟，遑論本於「借名登記」
    之立論基礎，無限上綱「法律所無之行為義務」，強邀被告
    乙就系爭事故負過失責任。從而，原告於不能證明系爭機車
    乃被告乙所有之前提下，攀附「借名登記」之法律關係，謬
    指被告乙及甲○亦應負過失侵權行為責任云云，亦欠客觀根
    據而非可取。
　㈢按不法侵害他人致死者，對於支出醫療及增加生活上需要之
    費用或殯葬費之人，亦應負損害賠償責任；被害人對於第三
    人負有法定扶養義務者，加害人對於該第三人亦應負損害賠
    償責任；不法侵害他人致死者，被害人之父、母、子、女及
    配偶，雖非財產上之損害，亦得請求賠償相當之金額。民法
    第192條第1項、第2項、第194條定有明文。查原告乃訴外人
    黃嘉晟之母，有原告提出之戶籍謄本（本院卷第53頁）在卷
    可參；而被告甲與乙○則應就黃嘉晟死亡之結果，負過失侵
    權行為之損害賠償責任，亦據本院論述如前。茲續就原告主
    張之損害範圍，逐項審酌如下：
  ⒈原告支出喪葬費160,000元、醫藥費162,170元之部分：
    系爭事故發生以後，訴外人黃嘉晟雖經緊急送醫救治，然其
    仍因傷重延至110年5月27日不治死亡；而原告則為此支出醫
    藥費162,170元、喪葬費160,000元。此徵原告提出之急診病
    歷（本院卷第43頁至第50頁）、臺灣基隆地方檢察署相驗屍
    體證明書（本院卷第51頁）、基隆長庚紀念醫院住診費用收
    據（本院卷第55頁）、崇德禮儀服務社喪禮服務明細表（本
    院卷第57頁）等證據資料即明；核屬系爭事故所生醫療、殯
    葬行為之所需，復屬兩造咸認俱無爭執之事實（本院卷第17
    0頁），從而，原告關此醫療、喪葬支出之主張，自屬有據
    。是原告請求被告甲、乙○連帶賠償喪葬費160,000元、醫藥
    費162,170元之部分，為有理由，應予准許。
  ⒉原告請求扶養費扶養費1,853,648元之部分：
  ⑴按直系血親相互間，互負扶養義務；直系血親卑親屬為第一
    順序扶養義務人，負扶養義務者有數人，而其親等同一時，
    應各依其經濟能力分擔義務；夫妻互負扶養之義務，其負扶
    養義務之順序與直系血親卑親屬同，其受扶養權利之順序與
    直系血親尊親屬同；受扶養權利者，以不能維持生活而無謀
    生能力者為限；前項無謀生能力限制，於直系血親尊親屬不
    適用之。民法第1114條第1款、第1115條第1項第1款、第3項
    、第1116條之1、第1117條定有明文。本件原告乃訴外人黃
    嘉晟之母（直系血親尊親屬），是依上開規定，訴外人黃嘉
    晟對原告有「法定扶養義務」存在，且祇需原告不能維持生
    活（而毋須限於無謀生能力），原告即得請求訴外人黃嘉晟
    履行其扶養義務；而扶養之程度，依民法第1119條規定，應
    按受扶養權利者之需要，與負扶養義務者之經濟能力以及身
    分定之。
  ⑵原告係66年10月19日出生之人，於110年5月27日黃嘉晟死亡
    時已年滿43歲，且原告與配偶黃國忠膝下別無其他子女等事
    實，首經本院核閱原告提出之戶籍謄本並向原告確認無誤（
    本院卷第170頁）。其次，原告名下僅有109年出廠之汽車1
    輛（無房屋、土地、股票或其他具有變現價值之恆產），亦
    無任何課稅所得可查（參見本院卷第151頁至第155頁所示原
    告財產調件明細），然原告既自陳「其與配偶黃國忠在市場
    賣菜，每月收入合計6、7萬元」（本院卷第172頁），則原
    告在屆齡退休以前，客觀上應無所謂不能維持生活之情事。
    惟考量原告日後屆齡65歲（法定退休年齡）以致不能工作而
    無收入之可能，兼衡酌原告名下洵無財產之現況，暨其逐漸
    老化勢必增加之生活（含醫療）用度，則原告主張其自年滿
    65歲（法定強制退休年齡）之131年10月19日起，即已不能
    維持生活而有請求訴外人黃嘉晟扶養之權利等語，自與現階
    段之卷存事證相合而有所本。再者，原告之扶養義務人，包
    括配偶黃國忠與訴外人黃嘉晟（按：原告與配偶黃國忠膝下
    別無其他子女），原告於事故發生時，則已年滿43歲，因原
    告設籍於基隆市（本院卷第53頁），參照內政部統計處編印
    之109年基隆市簡易生命表（本院卷第59頁至第61頁），可
    知原告之平均餘命為41.91年（見本院卷第61頁），扣除「
    黃嘉晟死亡（110年5月27日）計至原告年滿65歲之前一日（
    131年10月18日）」，合計21.39年，原告所得請求黃嘉晟扶
    養之年數應為20.52年【計算式：41.91年－21.39年＝20.52年
    】，再參酌行政院主計處編印之臺灣地區家庭收支調查報告
    ，基隆市109年每人每月消費支出為22,628元（本院卷第63
    頁），本此基礎而為核算，原告每年所得向黃嘉晟請求之扶
    養費應係271,536元【計算式：22,628元×12個月＝271,536元
    】，是依霍夫曼式計算法扣除中間利息（首期不扣）以後，
    原告本得一次請求黃嘉晟給付扶養費1,951,847元【計算方
    式為：(271,536×14.00000000+(271,536×0.00000000)×(14.
    00000000-00.00000000))÷2=1,951,847.00000000。其中14.
    00000000為年別單利5%第20年霍夫曼累計係數，14.0000000
    0為年別單利5%第21年霍夫曼累計係數，0.00000000為未滿
    一年部分折算年數之比例(0/12+190/365=0.00000000)。採
    四捨五入，元以下進位】。從而，原告主張被告甲不法侵害
    其扶養義務人即訴外人黃嘉晟致死，並應於1,853,648元扶
    養費之範圍內，與被告乙○連帶負損害賠償責任等語，尚未
    逾合理範圍而係可採。
  ⒊原告請求非財產上之賠償即精神慰撫金2,500,000元之部分：
    按關於慰撫金之多寡，應以被害人精神上所受之苦痛為準據
    ，亦應審酌被害人之地位、家況及加害人之地位，俾資為審
    判之依據，故應就兩造之身分、職業、教育程度、財產及經
    濟狀況，用以判斷非財產上損害之慰撫金數額（最高法院51
    年度台上字第223號判例意旨、86年度台上字第511號判決意
    旨參照）。蓋慰藉金係以精神上所受無形之痛苦為準，非如
    財產損失之有價額可以計算，究竟如何始認為相當，自應審
    酌被害人及加害人之地位、家況、並被害人所受痛苦之程度
    、與其他一切情事，定其數額。本院審酌兩造年齡、學歷、
    經歷、財力、資力，兼衡量訴外人黃嘉晟係94年12月31日生
    ，遭逢系爭事故死亡時年僅15歲有餘，其母即原告因此痛失
    愛子，尤因白髮人送黑髮人而承受難以言說之苦痛，是被告
    不法侵害訴外人黃嘉晟致死對於原告之心靈打擊，顯非輕微
    且勢將持續煎熬原告之身心，原告甚至終生難以平復等一切
    情狀，認原告所受之非財產上損害，倘以金錢換算衡量，以
    2,000,000元為相當。是原告主張精神慰撫金未逾2,000,000
    元之範圍，尚屬合理相當而應准許；至原告逾此範圍之其餘
    主張，則嫌過高而欠根據。
  ⒋綜上，原告因系爭事故所得請求賠償之金額，總計4,175,818
    元【計算式：喪葬費160,000元＋醫藥費162,170元＋扶養費1,
    853,648元＋精神慰撫金2,000,000元＝4,175,818元】。
  ㈣末按因汽車交通事故致受害人傷害或死亡者，不論加害人有
    無過失，請求權人得依本法規定向保險人請求保險給付或向
    財團法人汽車交通事故特別補償基金請求補償；保險人依本
    法規定所為之保險給付，視為被保險人損害賠償金額之一部
    分，被保險人受賠償請求時，得扣除之。強制汽車責任保險
    法第7條、第32條定有明文。查原告因系爭事故已受領強制
    責任保險金1,031,630元，有原告提出之郵政存簿儲金簿節
    本（本院卷第190頁）在卷可稽，故依上開規定，原告所得
    請求被告賠償之金額，自應再扣除上揭保險給付，從而，扣
    除原告已領取之1,031,630元以後，被告甲、乙○尚應給付原
    告3,144,188元【計算式：4,175,818元－1,031,630元＝3,144
    ,188元】。
  ㈤從而，原告基於侵權行為之法律關係，請求被告甲、乙○連帶
    給付3,144,188元，及自起訴狀繕本送達翌日即110年12月22
    日起至清償日止，按民法第203條之法定利率即週年利率5%
    計算之利息，為有理由，應予准許。至原告逾此範圍之請求
    ，則無理由，應予駁回。
五、本件事證已臻明確，兩造其餘攻擊防禦方法及訴訟資料，經
    本院斟酌後，認均不足以影響本判決之結果，爰不予逐一論
    述。
六、訴訟費用由兩造按其勝敗比例負擔。 　　
七、原告勝訴部分，係依民事訴訟法第427條第2項第11款規定，
    適用簡易程序所為被告甲、乙○敗訴之判決，依民事訴訟法
    第389條第1項第3款，應依職權宣告假執行，併酌情依同法
    第392條第2項規定，職權宣告被告甲、乙○得預供擔保而免
    為假執行。至原告敗訴之部分，其假執行之聲請亦失附麗，
    爰併予駁回之。
中　　華　　民　　國　　111 　年　　1 　　月　　27　　日
                  基隆簡易庭法  官   王慧惠
以上正本係照原本作成。　　　　　　　　　   
對於本件判決如有不服，應於收受送達後20日內向本院提出上訴
書狀，上訴於本院合議庭，並按他造當事人之人數附具繕本。如
委任律師提起上訴者，應一併繳納上訴審裁判費。
中　　華　　民　　國　　111 　年　　1 　　月　　27　　日
                            書記官   姚安儒